【裁判字號】    97,財管,19
【裁判日期】    971128
【裁判案由】    指定遺產管理人
【裁判全文】
臺灣宜蘭地方法院民事裁定              97年度財管字第19號
聲  請  人  乙○○
上列聲請人聲請選任遺產管理人事件，本院裁定如下：
    主  文
選任乙○○（男、民國○○年○月○○日生、身份證統一編號：Ｚ0000
00000號）為被繼承人甲○○（女、民國○○年○○月○○日生、身份
證統一編號：Ｚ000000000號、民國97年8月19日死亡、生前最後
住所：宜蘭縣員山鄉○○村○○鄰○○路441號）之遺產管理人。
准對被繼承人甲○○之繼承人為承認繼承之公示催告。
被繼承人甲○○之繼承人，應自前項公示催告最後登載新聞紙之
日起壹年內承認繼承。上述期限屆滿，無繼承人承認繼承時，被
繼承人甲○○之遺產，於清償債權並交付遺贈物後，如有賸餘即
歸屬國庫。
聲請程序費用由被繼承人甲○○之遺產負擔。
    理  由
一、按繼承開始時，繼承人有無不明，而無親屬會議或親屬會議
    未於1個月內選定遺產管理人者，利害關係人得聲請法院選
    任遺產管理人，並由法院依公示催告程序，定6個月以上之
    期限，公告繼承人，命其於期限內承認繼承，民法第1177條
    、第1178條第1項、第2項定有明文。
二、聲請意旨略以：聲請人係被繼承人甲○○之姪子，被繼承人
    甲○○於民國97年8月19日死亡，並遺有財產，聲請人與其
    具有利害關係，且甲○○配偶王嚴明、父親王春秋、母親陳
    鳳英、弟弟即聲請人之父王建民均已死亡，甲○○復未育有
    子女，顯然無民法第1131條所定親屬足資召開親屬會議以定
    遺產管理人，爰依民法第1178條第2項規定，聲請選任聲請
    人為遺產管理人，俾管理被繼承人甲○○之遺產等語，並提
    出戶籍謄本3份、繼承系統表1份為證。
三、聲請人主張之上開事實，業據其提出戶籍謄本3份、繼承系
    統表1份為證，堪信為真實。是聲請人既為被繼承人甲○○
    之姪子，具有法律上之利害關係，自得本於利害關係人之地
    位提出本件聲請，程序上核無不合，先予敘明。次由前開資
    料顯示，被繼承人之配偶王嚴明、父親王春秋、母親陳鳳英
    、弟弟王建民均已死亡，甲○○復未育有子女，被繼承人有
    無其他法定繼承人不明，且除聲請人外，亦無其他親屬足資
    召開親屬會議以定遺產管理人，堪認本件聲請意旨核與上開
    規定尚無不合。本院審酌聲請人為被繼承人甲○○之姪子，
    對甲○○之遺產、債務狀況應相當瞭解，足認聲請人會謹慎
    、妥善管理被繼承人之遺產，本院認由聲請人擔任被繼承人
    甲○○之遺產管理人最為適宜，爰裁定如主文第1項所示，
    並依法為承認繼承之公示催告。末按民法第1185條規定：第
    1178條所定之期限屆滿，無繼承人承認繼承時，其遺產於清
    償債權，並交付遺贈物後，如有賸餘，歸屬國庫，附此敘明
    。
四、依非訟事件法第157條，裁定如主文。
中    華    民    國    97    年    11    月    28    日
                      臺灣宜蘭地方法院家事法庭
                          法  官  蘇錦秀
以上正本與原本無異。
如不服本裁定，應於裁定送達後10日內向本院提出抗告狀（應附
繕本）。
中    華    民    國    97    年    12    月    2     日
                          書記官  邱淑秋


司法院資訊處製作；財團法人民間司法改革基金會備份。
